【裁判字號】    97,交抗,839
【裁判日期】    971225
【裁判案由】    聲明異議
【裁判全文】
臺灣高等法院高雄分院刑事裁定         97年度交抗字第839號
抗告人即
受處分人    甲○○
上列抗告人因違反道路交通管理處罰條例聲明異議案件，不服臺
灣高雄地方法院中華民國97年11月26日裁定（97年度交聲字第25
18號），提起抗告，本院裁定如下：
    主  文
抗告駁回。
    理  由
一、抗告意旨略以：抗告人即受處分人甲○○（下稱抗告人）於
    民國97年1 月18 日9時26分許，駕駛車牌號碼ZT-4767 號自
    用小客車，行至高雄縣岡山鎮○○路○路平交道時，因有一
    部火車正要經過，柵欄放下，伊等火車通過，柵欄升起後，
    始漸慢前行。但一上到鐵軌，該處警鈴又響起，只好快速前
    進，抗告人為避免妨礙交通，又怕被火車撞死，遂迅速通過
    該平交道，並非故意硬闖平交道。原審未查，而為錯誤裁定
    ，爰提起本件抗告，請求撤銷原裁定云云。
二、按汽車駕駛人，駕車在鐵路平交道，遮斷器開始放下，或警
    鈴已響、閃光號誌已顯示，仍強行闖越者，處新臺幣6 千元
    以上1 萬2 千元以下罰鍰，並記違規點數3 點，道路交通管
    理處罰條例第54條第1 項第1 款、第63條第1 項第3 款定有
    明文。次按汽車行駛中，駕駛人看到鐵路平交道標誌或標線
    後，應即將速度減低至時速15公里以下，接近平交道時，該
    鐵路平交道設有遮斷器者，如遮斷器已開始放下，應即暫停
    ；該鐵路平交道設有警鈴及閃光號誌者，警鈴已響，閃光號
    誌已顯示，駕駛人應暫停俟火車通過後，看、聽鐵路兩方確
    無火車駛來，始得通過，道路交通安全規則第104 條第1 項
    本文、第2 款亦有明文。又汽車駕駛人之行為，經以科學儀
    器取得證據資料證明其行為違規者，得逕行舉發；逕行舉發
    ，應記明車輛牌照號碼、車型等可資辨明之資料，以汽車所
    有人為被通知人製單舉發；而受舉發違反道路交通管理事件
    之受處罰人，認為受舉發之違規行為應歸責他人者，應於舉
    發違反道路交通管理事件通知單應到案日期前，檢附相關證
    據及應歸責人相關證明文件，向處罰機關告知應歸責人，處
    罰機關應即另行通知應歸責人到案依法處理，逾期未依規定
    辦理者，仍依本條例各該違反條款規定處罰，同條例第7 條
    之2 第1 項第7 款、第4 項、第85條第1 項亦規定甚明。
三、經查：本件事發地點裝置之微電腦自動照相機功能運作正常
    ，於平交道警鈴響起、閃光號誌顯示7 秒、遮斷器啟動後始
    拍攝違規車輛乙情，業據證人即內政部警政署鐵路警察局第
    三警務段巡佐陳文賓於原審結證屬實，復有內政部警政署鐵
    路警察局第三警務段97年11月17日鐵三警行字第0970004624
    號函1 份在卷可查。是依本件違規照片2 張所示及上開函文
    內容，顯見抗告人於平交道警鈴響起、閃光號誌顯示且遮斷
    器開始放下時，仍以時速16公里之速度開車駛越平交道，而
    在閃光號誌顯示第7.8 秒時遭拍攝第1 張照片、第8.8 秒時
    拍攝第2 張照片。準此，抗告人於聽到平交道警鈴響起、見
    到閃光號誌顯示及遮斷器開始放下時，並未暫停等候火車經
    過，而仍強行通過，始遭微電腦自動照相機於第7 秒後之第
    7.8 秒拍攝其有違規情事，是抗告人上揭所辯，洵無足採。
四、綜上，原處分機關援引道路交通管理處罰條例第54條、第63
    條、第85條等規定，裁處抗告人罰鍰9000元，並違規記點3
    點、施以道安講習，並無不當。原審據此駁回抗告人之異議
    聲明，核其認事用法，並無不當。抗告人之抗告，為無理由
    ，應予駁回。
據上論結，應依道路交通案件處理辦法第26條、刑事訴訟法第41
2 條，裁定如主文。
中    華    民    國    97    年    12    月    25    日
                  刑事第四庭    審判長法  官  蕭權閔
                                      法  官  李嘉興
                                      法  官  吳進寶
以上正本證明與原本無異。
不得再抗告。
中    華    民    國    97    年    12    月    25    日
                                      書記官  林佳蓉


司法院資訊處製作；財團法人民間司法改革基金會備份。
